臺灣高等法院刑事裁定
抗　告　人
即 異 議人
即受處分人　甲○○
上列抗告人因違反道路交通管理處罰條例案件，不服臺灣士林地
方法院中華民國93年11月26日裁定（原處分案號：基監字第裁42
－ＡＣＶ242741號），提起抗告，本院裁定如下：
    主  文
抗告駁回。
    理  由
一、按汽車裝載時，所載貨物滲漏者，處汽車駕駛人新臺幣（下
    同）三千元以上九千元以下罰鍰，並記汽車駕駛人違規點數
    二點，道路交通管理處罰條例第30條第1 項第2 款、第63條
    第1項第2款分別定有明文。
二、交通部公路總局臺北區監理所基隆監理站93年10月27日基監
    字第裁42─ＡＣＶ242741號處分意旨略以：受處分人甲○○
    於民國（下同）93年9 月19日下午5 時25分許，駕駛車牌號
    碼ＧＪ—227 號營業貨運曳引車裝載貨物滲漏，在臺北市○
    ○路○段，為台北市政府警察局南港分局員警蕭聖訓查獲，
    並以其有違反道路交通管理處罰條例第30條第1 項第2 款規
    定之行為掣單舉發（北市警交大字第ＡＣＶ242741號）。嗣
    經受處分人於應到案日期前即93年10月4 日提出申訴，原處
    分機關即交通部公路總局臺北區監理所基隆監理站函請舉發
    機關即台北市政府警察局港分局調查後，於93年10月21日以
    北市警南字第09362459800 號函覆，仍認受處分人有上開違
    規行為，遂依道路交通管理處罰條例第30條第1 項第2 款規
    定，裁處受處分人三千元罰鍰，並依同條例第63條第1 項第
    2款記違規點數二點。
三、受處分人甲○○不服該處分，向臺灣士林地方法院交通法庭
    聲明異議，略以：受處分人否認砂石滲漏之事實，當天受處
    分人確自南港車站工地載運廢土，惟所載運廢土含水量不多
    ，且駛出南港車站工地之前，有依規定清洗車斗及輪胎，甫
    駛出約一百公尺至台北市○○路○段四十一巷口即遭攔檢，
    實無砂石滲漏之事實，惟員警卻執意開罰單，經要求該員警
    當場拍照存證又遭拒絕，依受處分人自行拍照舉證之照片十
    幀可以顯示當天受處分人所駕駛之車號ＧＪ—二二七號營業
    貨運曳引車並無砂石滲漏事實云云。
四、臺灣士林地方法院交通法庭調查結果以：受處分人所駕車牌
    號碼ＧＪ—二二七號營業貨運曳引車，行經臺北市○○路○
    段四十一巷口，沿途確有滲漏砂石之事實，業據證人即舉發
    員警蕭聖訓到庭結證略以：當天有二部車子從四十一巷出來
    ，沿途就滲漏廢土與水，伊之前是先攔李清和所駕駛之車號
    二Ｊ—九四三這部營業貨運曳引車，接著又攔停受處分人所
    駕駛之車號ＧＪ—二二七號營業貨運曳引車，受處分人這部
    依伊指示緊靠南港路路緣，停放在車號二Ｊ—九四三這部營
    業貨運曳引車前面，以免妨礙交通，當天確實目睹廢土及廢
    水從異議人所駕駛之車號ＧＪ—二二七號營業貨運曳引車之
    車斗縫隙滲漏，前後都有，是後面、右側比較嚴重，而地上
    也有廢土廢水的痕跡。受處分人提出自己拍攝之照片應該是
    取締完離開後才照的，並且不是現場的照片，因從照片可見
    雙黃線，而當時攔停時，車號ＧＪ—二二七號營業貨運曳引
    車停放的位置離雙黃線有相當距離，不是在雙黃線的旁邊，
    並且，當時伊舉發車子的情況，與照片所呈現的車子情況是
    不一樣的，因為當時車子停的地方是靠近路旁，並且現場是
    有滲水及落土的痕跡，照片都沒有顯現出來，並且，當時攔
    停的二部車子都有滲漏，不至於將李清和所駕駛之車號二Ｊ
    —九四三滲漏廢土及水的痕跡錯認成是ＧＪ—二二七號營業
    貨運曳引車的滲漏痕跡，當時滲漏痕跡的情形，就如伊庭呈
    簡圖中紅點所示一般，則受處分人所駕ＧＪ—二二七號營業
    曳引車確有於右揭違規時地滲漏廢土及水之事實，已據證人
    結證詳確。證人與受處分人並無怨仇，又經具結後始為上揭
    證言，係在偽證重典之心理壓力下而為陳述，其證詞應堪採
    信；而再質以證人是否可能因當時天色誤認滲漏事實，證人
    亦明確表示「絕對沒有誤認」（原審九十三年十一月二十五
    日訊問筆錄第六頁、第八頁參照），又明確證述確有親眼目
    睹「廢土廢水從車斗縫隙滲漏」之情狀（同前筆錄第三頁參
    照），當亦無錯認之理。至受處分人固辯稱當時舉發員警並
    未照相，並無證據，並提出自己照相存證照片九幀云云。惟
    違反道路交通管理處罰條例之事件，其證據方法原不限於照
    片等書證之證據方法，人證亦屬之，照片之證據方法固較清
    楚明確，惟倘證人業經具結，所證又無瑕疵可指，並非不得
    據為認定事實之基礎，受處分人所指本件舉發全無證據，尚
    有誤會。再受處分人固又自行提出照片十幀，欲證明當日車
    號ＧＪ—二二七號車斗及車輛並無滲漏廢土及廢水之情形，
    然該十幀照片拍攝地點已經移離違規地點，亦據受處分人自
    承在卷（同前筆錄第七頁參照），無從據為有利受處分人之
    認定。綜上所述，受處分人辯解並無可採，違規事實堪以認
    定，乃駁回受處分人之異議。
五、受處分人提起抗告略以：本人當天確自南港車站工地載運廢
    土，惟所載運之廢土含水量不多且依規定清洗車斗及輪胎，
    甫駛出旋即遭員警攔檢，實無砂石及泥水滲漏之事實，惟該
    員警執意開單。現場要求該員警拍照存證遭拒絕，迫使本人
    自行拍照存證十張，於93年11月25日臨庭訊問時提出異議並
    說明經過及提出拍照舉證，而該員警以當庭圖畫作證，其證
    言於法理是否可採信，所證有瑕疵及偏離事實導致裁決不公
    ，懇請明鑒，並還民公道，以保民之權益云云。
六、就本件違規之事實，僅有警員及受處分人之供詞可供採酌，
    而警員執行公務，有一定之公信力，在無其他事證，足認警
    員之採證有誤外，應認警員之供述較為可採，原審採信警員
    之供述，認受處分人有前述違規之行為，駁回受處分人之異
    議，經核並無不合，受處分人提起抗告，仍執陳詞否認違規
    ，核無理由，應予駁回。
據上論結，應依道路交通案件處理辦法第26條，刑事訴訟法第
412 條，裁定如主文。
中　　華　　民　　國　　94　　年　　1 　　月　　6 　　日
                  台灣高等法院刑事第三庭
                              審判長法  官   張連財
                                    法  官   周占春
                                    法  官   林明俊
以上正本證明與原本無異。
不得再抗告。
                                    書記官   蕭進忠
中　　華　　民　　國　　94　　年　　1 　　月　　10　　日
